

CV DATUM 01-05-2024

GEBOORTEDATUM

11 oktober 1988

WOONPLAATS

Moerkapelle

CONTACT

TEL: 06 410 77 617 E-MAIL: <u>igor@spengenit.nl</u>

VRIJE TIJD

Raspberry PI, Lezen, Motorrijden, Activiteiten met kids, Werken aan Open Source projecten

IGOR VAN SPENGEN

SpengenIT / KVK: 93820542

CTO / Solution Architect / Senior Python Developer

PROFIELSCHETS

CTO/Lead Software Engineer met meer dan 10 jaar ervaring in Software Engineering en meer dan 4 jaar ervaring in het leiden van teams. Ik heb een sterke focus op beveiliging, schaalbaarheid en duurzaamheid en heb meerdere bedrijfsproducten van begin tot eind ontwikkeld.

PERSOONLIJKE VAARDIGHEDEN

Teamspeler, Pragmatisch, Sociaal, Gedreven, Creatief, Flexibel

SKILLS

Python	****	Linux, Bash	***
Java	***	C#	***
JS	***	Frontend	***
Django	****	Nginx	***
Django REST	****	CI/CD	****
Wagtail	****	Github	****
Pytest	****	Github Actions	****
FHL7/FHIR	***	Jenkins	****
REST API's	****	RabbitMQ	***
PostgreSQL	****	Celery	***
H7DB	***	Docker	***
MySQL	****	Microservices	****
Twilio VOIP	****	Monolith	****
Asterisk VOIP	****	Headless	****

Kubernetes	****	WebRTC	***
Terraform	***	Oauth	****
UML	****	JWT	***
Design Patterns	****	SaaS	****
GIT	****	React	***
GCP	****	Jinja2	****
AWS	***	Flutter	***
Heroku	***	NodeJS	***
OOP	****	Ansible	***
TDD	****	Salesforce	***
DDD	***	Web3	****
DigiD	***	Serverless	***
iDeal	***	Pentesting	****
AFAS API	****	VM	****
Firewall	**	TCP/IP	**
Routing	**	Gitlab	***
Gitlab actions	***	Web3/EVM	****
FastAPI	****		

WERKERVARING

4Net 4NG	2024
Adapta	2021 - 2024
FantomStarter	2021 - 2023
BrainBrothers 4NG	2020 - 2021
Computest	2017 - 2020
Parttime HBO docent Informatica - NOVI Hogeschool	2019 - 2020
ASolutions	2015 - 2017

PROFESSIONELE ONTWIKKELING (CURSUSSEN EN VAKOPLEIDINGEN)

Computest Certified Secure Software Developer – Code reviewer	2019
GCP Professional Cloud Architect	2023
Oracle Certified Associate, Java SE 8 Programmer	2020
SCRUM Master	2015

OPLEIDINGEN

Master of Science Business & IT Big Data Open Universiteit	2024
Master of Science Software Engineering Open Universiteit	2019
Digital Health Harvard	2022
Premaster Onderzoek Open Universiteit	2023
Premaster Software Engineering Open Universiteit	2018
HBO Informatica Open Universiteit	2016

BRANCHEKENNIS

Zorg	Social Media
Security	Onderwijs
Blockchain	Horeca

OPEN SOURCE CONTRIBUTIES

Wagtail Tag Manager https://github.com/jberghoef/wagtail-tag-manager	
Wagtail https://github.com/wagtail/wagtail	
IM-Docs https://github.com/intermine/im-docs	
Python-textile https://github.com/textile/python-textile	
Zivver Python https://github.com/Adapta-Innovation/zivverscim	
Smack https://github.com/igniterealtime/Smack	

OPDRACHTEN

ORGANISATIE	PERIODE	FUNCTIE
4NET, Utrecht	april 2024 - april 2024	Solution Architect

OPDRACHT

Als Solution Architect SeniorWeb.nl helpen met processen / tech

WERKZAAMHEDEN	METHODEN EN TECHNIEKEN
 Als Solution Architect bij SeniorWeb.nl: Help ik met het stroomlijnen van processen en technologieën. Ontwerp ik oplossingen die voldoen aan zakelijke behoeften en IT-strategieën. Begeleid ik de implementatie van architectuurprincipes en best practices. Werk ik samen met verschillende belanghebbenden om technische oplossingen te definiëren en te verfijnen. Identificeer en beheer ik risico's en uitdagingen in projecten. Zorg ik voor continue verbetering van systemen en processen. 	C# Cloudflare Headless CI/CD Leidinggeven Stakeholder management Processen optimalisatie

ORGANISATIE	PERIODE	FUNCTIE
Adapta, Amersfoort	augustus 2021 - april 2024	СТО

OPDRACHT

CTO MT

WERKZAAMHEDEN	METHODEN EN TECHNIEKEN
 Hoog over ben ik als CTO nauw betrokken bij strategische besluiten van het bedrijf alsook het aansturen van verschillende teams. Leidde teams van ontwikkelaars, managers en testers om gebruiksvriendelijke producten te creëren voor een dagelijkse gebruikers basis van 20.000. Schreef actief code, waarbij hands-on technische expertise werd bijgedragen aan het ontwikkelingsproces. Balanceerde de rollen van CTO en Tech Lead, zorgend voor een collaboratieve en efficiënte werkomgeving. Succesvolle levering van hoogwaardige producten van begin tot eind, waarbij project mijlpalen werden gehaald en de verwachtingen van gebruikers werden overtroffen. Verankerde een cultuur van innovatie en continue verbetering binnen de ontwikkelings- en testprocessen. Prioriteit gegeven aan teamwork, tijdige voltooiing van projecten en voortdurende verbetering van de code kwaliteit voor optimale productprestaties. 	Scrum / Agile Python Django Docker CI/CD Github Actions Terraform Headless Monolithic Design Patterns GCP Google Workspace AFAS HL7/FHIR Ecare PUUR ECD Leidinggeven MT Overleg Stakeholder management

ORGANISATIE	PERIODE	FUNCTIE
Adapta, Amersfoort	augustus 2021 - april 2024	СТО

OPDRACHT

CTO Tech Lead Ontwerp en realisaties SaaS product Hello Adapta

WERKZAAMHEDEN METHODEN EN TECHNIEKEN Nieuwe module voor de wijkzorg Hello Adapta, de handheld Scrum / Agile super app SaaS product Python Django Mijn rol: Van begin af aan heb ik de user stories in kaart gebracht, de Docker architectuur ontwikkelingen ontwikkeld. Teams van developers / PO / CI/CD UX UI aangestuurd om de app te ontwikkelen. Zelf ook actief Github Actions ontwikkeld aan de verschillende backends. Zo heb ik de koppelingen Terraform tussen de verschillende VoiP providers gerealiseerd, de volledige Headless CI/CD opgezet, de performance van verschillende microservices Microservices geoptimaliseerd, ontwikkeld aan de overige microservices. Tot het **Design Patterns** moment van MVP heb ik 100% van de backend ontwikkeld, na een **GCP** succesvolle pilot ben ik voor 60% als ontwikkelaar doorgegaan. De Google Workspace rest van de tijd vooral besteed aan innovatie, marketing, architectuur **AFAS** designs voor nieuwe modules. Ik heb de volgende modules binnen HL7/FHIR de Hello super app ontwikkeld: **Ecare PUUR ECD** Signalen (API broker) Firewall VoiP Routina

ORGANISATIE	PERIODE	FUNCTIE
Adapta, Amersfoort	augustus 2021 - april 2024	СТО
ODDDACHT		

TCP/IP FastAPI

OPDRACHT

CTO Tech Lead Ontwerp en realisaties SaaS product IAM

Clienten (API HL7/FHIR koppeling PUUR/Nedap)

·		
WERKZAAMHEDEN	METHODEN EN TECHNIEKEN	
 Adapta wil een IAM SaaS product ontwikkelen die Google Workspace gebruikers provisioned vanuit het bronsysteem AFAS 	Scrum / Agile Python Django Docker	
Mijn rol: Solution Architect en Tech Lead voor het uitwerken van IAM SaaS product. Samen met de PO eerst inzichtelijk krijgen wat de use cases precies inhouden, vervolgens bedenken van een schaalbare	CI/CD Github Actions Terraform	

oplossing voor de IAM SaaS product waar meer klanten gebruik van kunnen maken. Een probleem bij dit type product is schaalbaarheid en consistentie. Opgelost door GCP zo in te richten dat de SaaS applicatie zichzelf corrigeert.

• Migratie van gitlab naar github

Headless
Monolithic
Design Patterns
GCP
Google Workspace
AFAS
Gitlab
FastAPI

Information Security

ORGANISATIE	PERIODE	FUNCTIE	
FantomStarter, Remote	januari 2021 - augustus 2023	Software Engineer / Software Architect	
OPDRACHT			
Web3 applicatie bouwen			
WERKZAAMHEDEN		METHODEN EN TECHNIEKEN	
Als Software Engineer / Software Architect bij FantomStarter heb ik samen met het dev team de FantomStarter applicatie gebouwd, zowel frontend, backend als Web3 SmartContracts Maken van Smartcontracts, inclusief Token NFT		Scrum / Agile Python Docker CI/CD Github Actions Headless Monolithic	

antomStarter heb ik samen met het dev team de antomStarter applicatie gebouwd, zowel frontend, backend Is Web3 SmartContracts • Maken van Smartcontracts, inclusief • Token • NFT • Business logic op de blockchain • Backend On Chain en Off Chain ontwikkelen • Python backend voor calculaties • Node.js backend voor website • React elementen bewerken	Python Docker CI/CD Github Actions Headless Monolithic Design Patterns GCP MT Overleg Stakeholder management NodeJS React Solidity Web3 / EVM FastAPI
---	---

ORGANISATIE	PERIODE	FUNCTIE	
BrainBrothers 4NG, Utrecht	april 2020 – juli 2020	Full Stack Senior Python/Java	
OPDRACHT			
Full Stack Senior Software Engineer Node.JS / React – Xsystems			
WERKZAAMHEDEN		METHODEN EN TECHNIEKEN	
Voor xSystems dient een veilige en betrouwbare ZOOM clone gebouwd te worden in WebRTC		Scrum / Agile Node.JS WebRTC	

Mijn rol: Tech Lead voor het uitwerken van de bestaande React

WebRTC frontend en daaromheen een backend gebouwd samen met een team van internationale developers. Om zowel de frontend als backend schaalbaar te houden is gekozen voor een MVVM design pattern waarbij de verschillende applicaties in docker images opgezet zijn.

Docker Design Pattern TCP/IP

ORGANISATIE	PERIODE	FUNCTIE
NOVI, Landelijk	september 2019 – april 2020	Docent HBO Informatica
OPDRACHT		
Docent HBO Informatica		
WERKZAAMHEDEN		METHODEN EN TECHNIEKEN
Bootcamp begeleiden en lesgeven aan 15+ studenten binnen NOVI in o.a.: Python Java Object Oriented Programming Test Driven Development Information Security UX/UI		Python Java OOP TDD Information Security

ORGANISATIE	PERIODE	FUNCTIE
Computest, Zoetermeer	september 2017 – mei 2020	Security Software Engineer
OPDRACHT		
Security Software Engineer		
WERKZAAMHEDEN		METHODEN EN TECHNIEKEN
Backend ontwikkeling van Computest.nl website in Wagtail, Frontend ontwikkeling van website geïntegreerd in Jinja2 / Wagtail. CMS structuur opgezet voor content voor marketing team Computest Python code CI/CD inrichten Infrastructure maintenance		Django Wagtail Python Agile SCRUM OOP TDD

 Directe koppeling met Salesforce ontwikkeld voor de Contact Form op de website

Easter-egg toegevoegd

 Verschillende pagina types en modellen gedefinieerd en abstract geïmplementeerd voor gebruik

Map structuur ontwikkeld in Wagtail zonder URL endpoint

Backend ontwikkeling van de interne tool die door Computest Hackers wordt gebruikt ten behoeve van documentatie van een pentest

Python code

CI/CD inrichten

Infrastructure maintenance

• Koppeling tussen BURP Suite export en import tool ontwikkeld

 Security voorop bij de tool in verband met de gevoeligheid van de data (SSD) Information Security
Guardian code review

CI/CD

Jenkins

Salesforce

Ansible

Heroku

REST API

Celery

Docker AWS

ORGANISATIE	PERIODE	FUNCTIE	
ASolutions, Krimpen aan den ljssel	oktober 2015 – september 2017	Java Software Engineer	
OPDRACHT			
Java Software Engineer			
WERKZAAMHEDEN		METHODEN EN TECHNIEKEN	
Webapplicaties onderhouden en Java desktop applicatie onderhouden en doorontwikkelen • Java code • SQL queries en indexes • Stakeholder management • Inrichten en uitrollen naar productie		Java SQL Apache Maven Agile SCRUM OOP Information Security CI/CD	

ORGANISATIE	PERIODE	FUNCTIE
Service Planet, Rotterdam	oktober 2013 – oktober 2015	Java Software Engineer
OPDRACHT		
Java Software Engineer		
WERKZAAMHEDEN		METHODEN EN TECHNIEKEN

Webapplicaties onderhouden en Java desktop applicatie onderhouden en doorontwikkelen

- Java code
- SQL queries en indexes
- UEFI code / Bootloader

Java SQL Apache Linux Netwerk OOP